【裁判字號】    92,易,311
【裁判日期】    920819
【裁判案由】    竊盜
【裁判全文】
臺灣新竹地方法院刑事判決                          九十二年度易字第三一一號
    公  訴  人  臺灣新竹地方法院檢察署檢察官
    被      告  甲○○
右列被告因竊盜案件，經檢察官提起公訴（九十二年度偵字第一０四三、一一四七號
號），本院判決如左：
    主  文
甲○○共同連續攜帶兇器竊盜，累犯，處有期徒刑拾月。
扣案鐮刀貳把均沒收。
    事  實
一、甲○○曾於民國八十九年間因竊盜及毒品危害防制條例案件，分別經本院判處有
    期徒刑八月、六月，其竊盜部分並經台灣高等法院判決上訴駁回確定，二罪經定
    應執行刑為有期徒刑一年，於九十一年四月二日執行完畢。竟基於意圖為自己不
    法所有之概括犯意，與丙○○（通緝中，俟到案後另行審結）基於竊盜之犯意聯
    絡，先於九十二年一月十七日下午三時許，由丙○○駕駛報廢之車號五Ｈ─一五
    四七號自小貨車，至新竹縣峨眉鄉湖光村七鄰峨眉水庫旁之馬鞍山山區屬徐耀堂
    所有而包租予丁○○種植之檳榔園內，由甲○○攜帶其所有客觀上足對人生命、
    身體構成威脅、可供凶器使用之長柄鐮刀割取檳榔，丙○○則在檳榔園前方二百
    公尺處停車把風，嗣於同日下午五時三十分許，於甲○○割取約價值新台幣（下
    同）二萬一千元之檳榔一批後，經徐耀堂之堂弟徐照能巡視發現報警當場查獲，
    並扣得甲○○所有供竊取檳榔用之長柄鐮刀一把。甲○○另承前揭竊盜之概括犯
    意，與綽號「老葉」之葉步欽（業經檢察官另案聲請簡易判決處刑）基於意圖為
    自己不法所有之犯意聯絡，於同年二月二十五日凌晨三時三十分許，攜帶其所有
    客觀上足對人生命、身體構成威脅、可供凶器使用之鐮刀，至新竹縣關西鎮東光
    里東光國民小學旁屬乙○○所有之檳榔園內，由甲○○與葉欽輪流由其中一人以
    鐮刀割取檳榔，另一人則撿拾綑綁割下之檳榔，嗣於同日凌晨四時二十分許，於
    甲○○割取約二千五百顆檳榔（價值約一萬元）後準備離去時，為警巡邏發現當
    場查獲，並扣得鐮刀一支，葉步欽則趁隙逃逸無蹤。
二、案經新竹縣警察局竹東分局報告暨乙○○訴由新竹縣警察局新埔分局報請台灣新
    竹地方法院察署檢察官偵查起訴。
    理  由
一、訊之被告甲○○雖坦承與葉步欽於右揭時地共同竊取乙○○所有之檳榔暨與丙○○至峨眉鄉湖光村七鄰峨眉水庫旁之馬鞍山山區割取檳榔，惟矢口否認有何竊取
    徐耀堂所有檳榔之犯意，辯稱係因宋有萬叫其去該地割檳榔，渠割錯檳榔園云云
    。然查，被告如何與丙○○於右揭時地竊取徐耀堂所包租之檳榔等情，業據被告
    於警訊中坦承不諱，核與共犯丙○○於警訊中之供述情節相符，復據證人徐照能
    於警訊及偵查中證述甚詳（參九十二年度偵字第一０四三號偵查卷宗十一頁、第
    六十九頁至第七十頁），且證人宋有萬於警訊中亦否認雇用被告工作，而被告自
    承無法證明其受僱於宋有萬。況被告於偵查中坦言並不清楚宋有萬指示其割取之
    檳榔園何在（參九十二年度核退字第一０九號偵查卷宗第六頁），則其若真係受
    雇宋有萬，衡情應由宋有萬在現場等候並指示割取之範圍，豈有在不知標的何在
    之情況下即任意割取他人之檳榔？是其所辯割錯云云，顯不足採。而其竊取乙○○之檳榔一節，亦與告訴人乙○○於警訊中指訴之情節相符，此外，復有現場相
    片八幀、贓物認領保管單、贓證物品認領保管收據各一份附卷暨鐮刀二把扣案可
    稽。本件事證明確，被告犯行堪以認定。
二、核被告甲○○所為，係犯刑法第三百二十一條第一項第三款攜帶兇器竊盜罪，其
    先後二次犯行，分別與丙○○、葉步欽之間各有犯意聯絡及行為分擔，均為共同
    正犯。又被告先後二次竊盜犯行，時間緊接，犯罪構成要件相同，顯係基於概括
    犯意為之，應依刑法第五十六條連續犯之規定論以一罪，並加重其刑。被告曾於
    八十九年間因竊盜及毒品危害防制條例案件，分別經本院判處有期徒刑八月、六
    月，其竊盜部分並經台灣高等法院判決上訴駁回確定，二罪經定應執行刑為有期
    徒刑一年，於九十一年四月二日執行完畢，此有台灣高等法院被告全國前案紀錄
    表及新竹地方法院檢察署前案資料查註紀錄表附卷可參，其於五年內再犯本件有
    期徒刑以上之罪，為累犯，應依刑法第四十七條之規定，遞加重其刑。爰審酌被
    告前曾有竊盜前科紀錄，猶思不勞而獲，心存僥倖，其行竊之手段、次數、竊得
    財物之價值、所生危害、犯後僅坦承部分犯行等一切情狀，量處如主文所示之刑
    ，以示懲儆。
三、扣案鐮刀二把，係被告所有供竊取檳榔所用之物，業據被告供承在卷，爰依刑法
    第三十八條第一項第二款宣告沒收。
四、被告丙○○部分俟其到案後另行審結。
據上論斷，應依刑事訴訟法第二百九十九條第一項前段，刑法第二十八條、第五十六
條、第三百二十一條第一項第三款、第四十七條、第三十八條第一項第二款，判決如
主文。
本案經檢察官許麗美到庭執行職務。
中      華      民      國    九十二    年      八      月     十九     日
                                臺灣新竹地方法院刑事第一庭
                                    法  官  賴  淑  敏
右正本證明與原本無異。
如不服本判決，應於判決送達後十日內向本院提出上訴狀( 應附繕本 )，上訴於
臺灣高等法院。
                                    書記官  曾  秀  貞
中      華      民      國    九十二    年      八      月     十九     日
附錄法條：
刑法第三百二十一條(加重竊盜罪)
犯竊盜罪而有左列情形之一者，處六月以上五年以下有期徒刑：
一  於夜間侵入住宅或有人居住之建築物、船艦，或隱匿其內而犯之者。
二  毀越門扇、牆垣或其他安全設備而犯之者。
三  攜帶兇器而犯之者。
四  結夥三人以上而犯之者。
五  乘火災、水災或其他災害之際而犯之者。
六  在車站或埠頭而犯之者。
前項之未遂罰之。


司法院資訊處製作；財團法人民間司法改革基金會備份。
